臺灣士林地方法院刑事判決　　　　　　　　　　　　　九十三年度易字第四八七號
　　公　訴　人　臺灣士林地方法院檢察署檢察官
　　被　　　告　甲○○
右列被告因違反毒品危害防制條例案件，經檢察官提起公訴（九十二年度毒偵字第一
二三四號、九十二年度毒偵字一三四八號），被告於準備程序期日就被訴之事實為認
罪之答辯，經本院合議庭裁定由受命法官獨任以簡式審判程序審理，並判決如左：
    主  文
甲○○連續施用第二級毒品，累犯，處有期徒刑拾月。扣案之安非他命參包（驗餘總
淨重貳拾點陸公克）、吸食器肆組、分裝匙壹支、大分裝袋貳拾壹只、小分裝袋陸拾
陸只均沒收，其中安非他命參包（驗餘總淨重貳拾點陸公克）並銷燬。
    事  實
一、甲○○前因施用第二級毒品案件，經臺灣基隆地方法院以九十年度毒聲字第一一
    八七號裁定送觀察、勒戒後，認無繼續施用毒品之傾向，經臺灣基隆地方法院檢
    察署檢察官以九十年度毒偵字第一三０一號不起訴處分確定。又再犯施用第二級
    毒品案件，經本院於九十年十二月二十六日以九十年度毒聲字第一五八九號裁定
    令入戒治處所，施以強制戒治一年，嗣經本院以九十一年度毒聲字第一二三六號
    裁定停止戒治，並於九十一年十二月二十七日出監釋放，所餘戒治期間付保護管
    束，嗣於九十二年六月三日保護管束期滿，其施用第二級毒品犯行並為臺灣士林
    地方法院檢察署檢察官以九十一年度毒偵緝字第八一號、九十一年度毒偵字第六
    二八號提起公訴，由本院以九十一年度簡字第七九０號判決處有期徒刑六月確定
    ，並於九十二年七月三十日易科罰金執行完畢（構成累犯）。詎甲○○仍不知悛
    悔，復基於施用第二級毒品安非他命之概括犯意，自九十二年九月間起至同年十
    一月四日止，在其臺北縣汐止市○○○路一九九號三樓之三及水源路二段三六巷
    二五號十五樓租住居所等處，以安非他命置入玻璃球吸食器，以火燒烤燃燒吸食
    煙霧之方式，約二、三天施用一次，連續施用第二級毒品安非他命多次，為警分
    別於：（一）九十二年九月十七日七時許，持本院九十二年聲搜字第七一四號搜
    索票在甲○○臺北縣汐止市○○○路一九九號三樓之三租住處搜索查獲，並當場
    扣得其所有之安非他命共九包及安非他命一瓶（總淨重五一點四九公克、驗餘總
    淨重五一點三一公克）、吸食器一組等物。（二）九十二年十一月四日二十一時
    五十分許，持本院九十二年聲搜字第八三一號搜索票在甲○○水源路二段三六巷
    二五號十五樓租住處搜索查獲，並當場扣得其所有之安非他命三包（實際總淨重
    二十點七二公克，共取零點一二公克鑑驗用罄，尚餘二十點六公克）、吸食器三
    組、分裝匙一支、大型分裝袋二十一只、小分裝袋六十六只等物。而甲○○二次
    為警採集尿液送驗，均發現其尿液呈安非他命類毒品陽性反應，始查悉上情。
二、案經臺北市政府警察局大安分局及臺北縣政府警察局汐止分局報告臺灣士林地方
    法院檢察署檢察官偵查起訴。
    理  由
一、右揭事實業據被告甲○○於本院準備程序、審理時坦承不諱，且有左列證據可以
    佐證：
（一）被告於九十二年九月十七日為警採檢尿液經送臺北市立療養院以酵素免疫學分
      析法、薄層層析法初步檢驗，再送明生生物科技股份有限公司以氣相層析質譜
      儀法確認檢驗結果，均呈安非他命類毒品陽性反應，有該院九十二年十月二日
      出具之煙毒尿液檢報告（九十二年度毒偵字第一三四八號卷，（以下簡稱：一
      三四八號卷）第五頁參照）、該公司九十二年十月二十七日出具之濫用藥物檢
      體檢驗報告（一三四八號卷第三頁參照）、台北市政府警察局大安分局煙毒、
      麻藥案件尿液委驗單（檢體編號：0000000號，一三四八號卷第六頁參
      照）、尿液扣押物品清單（一三四八號卷第七頁參照）各一紙附卷足憑。又被
      告於九十二年十一月四日為警採檢尿液經送臺灣檢驗科技股份有限公司以酵素
      免疫分析法初步檢驗，復以氣相層析質譜儀法確認檢驗結果，均呈安非他命類
      毒品陽性反應，有該公司九十二年十一月二十日出具之濫用藥物尿液檢驗報告
      （送驗文號：汐警刑字第０九二００四三三三二號，九十二年度毒偵字第一二
      三四號卷（以下簡稱：一二三四號卷）第五六頁參照）一紙在卷可參。
（二）再被告分別於九十二年九月十七日、九十二年十一月四日經警持票搜索其租住
      處，分別查獲其持有之白色晶體共九包及玻璃一瓶、白色晶體三包、吸食器一
      組（臺北市政府警察局大安分局扣押物品目錄表，一三四八號卷第二八頁參照
      ），及吸食器三組、分裝匙一支、大型分裝袋二十一只、小型分裝袋六十六只
      （九十三年度保管字第五五號贓證物品清單，一二三四號卷第十四頁、第五三
      頁參照）。其中於九十二年九月十七日查獲之扣案白色晶體，經送內政部警政
      署刑事警察局鑑驗結果，證實均含有第二級毒品安非他命成分（實際總淨重五
      一點四九公克，共取零點一八公克鑑驗用罄，尚餘五一點三一公克），有該局
      九十二年十二月二十四日出具之刑鑑字第０九二０一九０四八一號鑑驗通知書
      在卷可證（一三四八號卷第五二頁參照）。而被告於九十二年十一月四日經警
      查獲之扣案白色晶體三包，經送內政部警政署刑事警察局鑑驗結果，亦證實含
      有第二級毒品安非他命成分（實際總淨重二十點七二公克，共取零點一二公克
      鑑驗用罄，尚餘二十點六公克），亦有該局九十三年三月九日刑鑑字第０九三
      ０００七一一三號鑑驗通知書在卷可稽。
（三）綜上，堪認被告自白與事實相符，應可採信，被告連續施用第二級毒品之犯行
      事證明確，洵堪認定。
二、被告前因施用第二級毒品，經臺灣基隆地方法院以九十年度毒聲字第一一八七號
    裁定送觀察、勒戒後，認無繼續施用毒品之傾向，經臺灣基隆地方法院檢察署檢
    察官以九十年度毒偵字第一三０一號不起訴處分確定。又再犯施用第二級毒品案
    件，經本院以九十年度毒聲字第一五八九號裁定送觀察勒戒，認有繼續施用毒品
    之傾向，再經本院以九十一年度毒聲字第六二三號裁定令入戒治處所，施以強制
    戒治一年，嗣經本院以九十一年度毒聲字第一二三六號裁定停止戒治，所餘戒治
    期間付保護管束，後於九十二年六月三日保護管束期滿，並由臺灣士林地方法院
    檢察署檢察官以九十一年度毒偵緝字第八一號提起公訴，由本院以九十一年度簡
    字第六二八號判決判處有期徒刑六月確定，有上開臺灣基隆地方法院檢察署檢察
    官九十年度毒偵字第一三０一號不起訴處分書（一三四八號卷第五八頁參照）、
    臺灣士林地方法院檢察署檢察官九十一年度毒偵緝字第八一號、九十一年度毒偵
    字第六二八號聲請簡易判決處刑書（一三四八號卷第五五頁至第五六頁參照）、
    本院九十一年度簡字第七九０號判決書（一三四八號卷第五七頁參照）及台灣高
    等法院被告全國前案紀錄表各一份存卷足參。從而，被告係於觀察、勒戒及強制
    戒治執行完畢釋放後，五年內再犯毒品危害防制條例第十條第二項之施用第二級
    毒品罪，其事證明確。
三、按毒品危害防制條例於九十二年七月九日修正公布，於九十三年一月九日施行，
    其中同條例第二十條、第二十三條，由修正前初犯經觀察、勒戒後，認無繼續施
    用毒品傾向，而經檢察官為不起訴處分後，五年以內再犯同條例第十條之罪，經
    觀察、勒戒後，認有繼續施用毒品傾向，始應起訴之規定，修正為初犯觀察、勒
    戒或強制戒治執行完畢釋放後五年內再犯第十條之罪者，檢察官即應依法追訴，
    即僅施以刑事處遇程序而不再施以保安處分。查被告犯罪行為時間及繫屬於偵查
    之時點雖在毒品危害防制條例修正公布前，惟被告犯行經比較新舊法之結果，均
    應提起公訴，且該條例第十條第一項、第二項之刑度均未修正，從而，本案並不
    因該條例之修正，而生對被告有利或不利之影響，依刑法第二條第一項前段，即
    應適用裁判時之新法。核被告所為，係犯毒品危害防制條例第十條第二項之施用
    第二級毒品罪。其施用前持有安非他命之低度行為，為施用第二級毒品之高度行
    為所吸收，不另論罪。被告先後數次犯行，時間緊接，方法相同，且觸犯構成要
    件相同之罪名，顯係基於概括犯意而為，應依連續犯論以一罪，並加重其刑。末
    查，被告前因違反毒品危害防制條例案件，經本院以九十年度簡字第七九０號判
    決處有期徒刑六月，如易科罰金，以三百元折算一日確定，並於九十二年七月三
    十日易科罰金執行完畢，此有臺灣高等法院被告全國前案紀錄表一份在卷可參，
    其受有期徒刑執行完畢後五年內，再犯本件有期徒刑以上之罪，為累犯，應依刑
    法第四十七條規定遞加重其刑。爰審酌被告前有多次施用毒品之前科，且經觀察
    、勒戒及強制戒治程序，仍不知戒絕，可見已深陷毒癮而難以自拔，惟施用毒品
    係戕害自己之身體健康，尚未直接侵害他人法益，且其犯後尚知坦承犯行，態度
    良好等一切情狀，量處如主文所示之刑，以示懲儆。至被告於九十二年九月十七
    日經警查獲時扣案之安非他命共九包（三大包、六小包）、安非他命一瓶（總淨
    重五一點四九公克、驗餘總淨重五一點三一公克）及九十二年十一月四日經警查
    獲時扣案之安非他命三包（實際總淨重二十點七二公克，共取零點一二公克鑑驗
    用罄，尚餘二十點六公克），其中，前者即九十二年九月十七日查獲扣案之安非
    他命，業據本院九十三年度訴字第一三一號判決認亦係被告供犯轉讓第二級毒品
    有關之物，併已於判決主文諭知宣告沒收銷燬，有該判決書一紙在卷可稽，則此
    部分扣案之安非他命雖亦與本件犯罪有關，即無庸重複諭知沒收銷燬，爰僅就九
    十二年十一月四日查獲扣案之安非他命，依毒品危害防制條例第十八條第一項前
    段之規定諭知沒收銷燬。另被告於九十二年九月十七日遭查獲時扣案之吸食器一
    組、九十二年十一月四日遭查獲時扣案之吸食器三組、分裝匙一支、大型分裝袋
    二十一只、小分裝袋六十六只均係被告所有且係供己裝盛及施用第二級毒品安非
    他命所用之物，均經被告供明在卷，應依刑法第三十八條第一項第二款之規定，
    諭知沒收。至其餘同時扣案之物，雖係被告所有，然均無證據可證係供犯
    本件犯罪所用之物，爰不併宣告沒收，附此敘明。
據上論斷，應依刑事訴訟法第二百七十三條之一第一項、第二百九十九條第一項前段
，毒品危害防制條例第十條第二項、第十八條第一項前段，刑法第十一條前段、第五
十六條、第四十七條、第三十八條第一項第二款，判決如主文。
本案經檢察官陳家美到庭執行職務。
中      華      民      國   九十三    年     八     月  　 十     日
                             臺灣士林地方法院刑事第二庭
                                 法  官  許  辰  舟
右正本證明與原本無異。
如不服本判決，應於判決送達後十日內，向本院提出上訴狀。
                                 書記官  蘇  彥  宇
中      華      民      國   九十三    年     八     月   十三     日
附錄本案論罪科刑之法條：
毒品危害防制條例第十條第二項
  施用第二級毒品者，處三年以下有期徒刑。
